incubator/apertium-cv-tr/apertium-cv-tr.tr.lexc
LEXICON V-TV-DIR-IR
! Ex. al>mak - al>ır>ım - al>dır>mak

%<v%>%<tv%>: CAUS-DIR-IR ;
%<v%>%<tv%>: AOR-IR ;

%<v%>%<tv%>: REC-DIR-IR ;
%<v%>%<tv%>: PASS-DIR-IR ;
%<v%>%<tv%>: REF-DIR-IR ;

%<v%>%<tv%>: ABIL-IR ;

%<v%>%<tv%>: FINITE-VERBS-IR ;

%<v%>%<tv%>: NEG ;
%<v%>%<tv%>: NECE ;
%<v%>%<tv%>: CONDITIONAL ;
%<v%>%<tv%>: NON-FINITE ;
%<v%>%<tv%>: GERUND ;
%<v%>%<tv%>: IMPERATIVE ;
%<v%>%<tv%>: CONDITIONAL-CONTINUOUS ;
%<v%>%<tv%>: CONDITIONAL-EVIDENTIAL ;
%<v%>%<tv%>: CONDITIONAL-PAST ; 
%<v%>%<tv%>: EVIDENTIAL-CONDITIONAL ;
%<v%>%<tv%>: EVIDENTIAL-CONTINUOUS ;
%<v%>%<tv%>: EVIDENTIAL-PAST ;
%<v%>%<tv%>: EVIDENTIAL-PERFECT ;
%<v%>%<tv%>: FUTURE ;
%<v%>%<tv%>: FUTURE-CONDITIONAL ;
%<v%>%<tv%>: FUTURE-PERFECT ;
%<v%>%<tv%>: IMPERFECTIVE ;
%<v%>%<tv%>: PAST ;
%<v%>%<tv%>: PAST-CONDITIONAL ;
%<v%>%<tv%>: PAST-CONTINUOUS ;
%<v%>%<tv%>: PRESENT-CONTINUOUS ;
%<v%>%<tv%>: FUTURE-EVIDENTIAL ;
%<v%>%<tv%>: AOR-IR-CONDITIONAL ;
%<v%>%<tv%>: AORIST-IR-PERFECT ;
%<v%>%<tv%>: EXHORTATIVE ;
%<v%>%<tv%>: JUSSIVE ;
%<v%>%<tv%>: DOUBLE-EVIDENTIAL;



LEXICON V-TV-IR-AR


%<v%>%<tv%>: CAUS-IR-AR ;
%<v%>%<tv%>: AOR-IR ;

%<v%>%<tv%>: REC-DIR-IR ;
%<v%>%<tv%>: PASS-DIR-IR ;
%<v%>%<tv%>: REF-DIR-IR ;

%<v%>%<tv%>: ABIL-IR ;

%<v%>%<tv%>: FINITE-VERBS-IR ;

%<v%>%<tv%>: NEG ;
%<v%>%<tv%>: NECE ;
%<v%>%<tv%>: CONDITIONAL ;
%<v%>%<tv%>: NON-FINITE ;
%<v%>%<tv%>: GERUND ;
%<v%>%<tv%>: IMPERATIVE ;
%<v%>%<tv%>: CONDITIONAL-CONTINUOUS ;
%<v%>%<tv%>: CONDITIONAL-EVIDENTIAL ;
%<v%>%<tv%>: CONDITIONAL-PAST ; 
%<v%>%<tv%>: EVIDENTIAL-CONDITIONAL ;
%<v%>%<tv%>: EVIDENTIAL-CONTINUOUS ;
%<v%>%<tv%>: EVIDENTIAL-PAST ;
%<v%>%<tv%>: EVIDENTIAL-PERFECT ;
%<v%>%<tv%>: FUTURE ;
%<v%>%<tv%>: FUTURE-CONDITIONAL ;
%<v%>%<tv%>: FUTURE-PERFECT ;
%<v%>%<tv%>: IMPERFECTIVE ;
%<v%>%<tv%>: PAST ;
%<v%>%<tv%>: PAST-CONDITIONAL ;
%<v%>%<tv%>: PAST-CONTINUOUS ;
%<v%>%<tv%>: PRESENT-CONTINUOUS ;
%<v%>%<tv%>: FUTURE-EVIDENTIAL ;
%<v%>%<tv%>: AOR-IR-CONDITIONAL ;
%<v%>%<tv%>: AORIST-IR-PERFECT ;
%<v%>%<tv%>: EXHORTATIVE ;
%<v%>%<tv%>: JUSSIVE ;
%<v%>%<tv%>: DOUBLE-EVIDENTIAL;


LEXICON V-IV-DIR-IR

%<v%>%<iv%>: IV-CAUS-DIR-IR ;
%<v%>%<iv%>: AOR-IR ;
%<v%>%<iv%>: IV-REC-DIR-IR ;
%<v%>%<iv%>: IV-REF-DIR-IR ;
%<v%>%<iv%>: ABIL-IR ;
%<v%>%<iv%>: FINITE-VERBS-IR ;
%<v%>%<iv%>: NEG ;
%<v%>%<iv%>: NECE ;
%<v%>%<iv%>: CONDITIONAL ;
%<v%>%<iv%>: NON-FINITE ;
%<v%>%<iv%>: GERUND ;
%<v%>%<iv%>: IMPERATIVE ;
%<v%>%<iv%>: CONDITIONAL-CONTINUOUS ;
%<v%>%<iv%>: CONDITIONAL-EVIDENTIAL ;
%<v%>%<iv%>: CONDITIONAL-PAST ; 
%<v%>%<iv%>: EVIDENTIAL-CONDITIONAL ;
%<v%>%<iv%>: EVIDENTIAL-CONTINUOUS ;
%<v%>%<iv%>: EVIDENTIAL-PAST ;
%<v%>%<iv%>: EVIDENTIAL-PERFECT ;
%<v%>%<iv%>: FUTURE ;
%<v%>%<iv%>: FUTURE-CONDITIONAL ;
%<v%>%<iv%>: FUTURE-PERFECT ;
%<v%>%<iv%>: IMPERFECTIVE ;
%<v%>%<iv%>: PAST ;
%<v%>%<iv%>: PAST-CONDITIONAL ;
%<v%>%<iv%>: PAST-CONTINUOUS ;
%<v%>%<iv%>: PRESENT-CONTINUOUS ;
%<v%>%<iv%>: FUTURE-EVIDENTIAL ;
%<v%>%<iv%>: AOR-IR-CONDITIONAL ;
%<v%>%<iv%>: AORIST-IR-PERFECT ;
%<v%>%<iv%>: EXHORTATIVE ;
%<v%>%<iv%>: JUSSIVE ;
%<v%>%<iv%>: DOUBLE-EVIDENTIAL;



LEXICON V-TV-DIR-AR 
! Ex. yap>mak - yap>ar>ım - yap>dır>mak

%<v%>%<tv%>: CAUS-DIR-AR ;
%<v%>%<tv%>: AOR-AR ;
%<v%>%<tv%>: REC-DIR-AR ;
%<v%>%<tv%>: PASS-DIR-AR ;
%<v%>%<tv%>: REF-DIR-AR ;
%<v%>%<tv%>: AOR-AR-CONDITIONAL ;
%<v%>%<tv%>: ABIL-AR ;
%<v%>%<tv%>: FINITE-VERBS-AR ;
%<v%>%<tv%>: NEG ;
%<v%>%<tv%>: NECE ;
%<v%>%<tv%>: CONDITIONAL ;
%<v%>%<tv%>: NON-FINITE ;
%<v%>%<tv%>: GERUND ;
%<v%>%<tv%>: IMPERATIVE ;
%<v%>%<tv%>: CONDITIONAL-CONTINUOUS ;
%<v%>%<tv%>: CONDITIONAL-EVIDENTIAL ;
%<v%>%<tv%>: CONDITIONAL-PAST ; 
%<v%>%<tv%>: EVIDENTIAL-CONDITIONAL ;
%<v%>%<tv%>: EVIDENTIAL-CONTINUOUS ;
%<v%>%<tv%>: EVIDENTIAL-PAST ;
%<v%>%<tv%>: EVIDENTIAL-PERFECT ;
%<v%>%<tv%>: FUTURE ;
%<v%>%<tv%>: FUTURE-CONDITIONAL ;    
%<v%>%<tv%>: FUTURE-PERFECT ;
%<v%>%<tv%>: IMPERFECTIVE ;
%<v%>%<tv%>: PAST ;
%<v%>%<tv%>: PAST-CONDITIONAL ;
%<v%>%<tv%>: PAST-CONTINUOUS ;
%<v%>%<tv%>: PRESENT-CONTINUOUS ;
%<v%>%<tv%>: FUTURE-EVIDENTIAL ;
%<v%>%<tv%>: EXHORTATIVE ;
%<v%>%<tv%>: JUSSIVE ;
%<v%>%<tv%>: AORIST-AR-PERFECT ;
%<v%>%<tv%>: ABIL-AR-CONDITIONAL;
%<v%>%<tv%>: DOUBLE-EVIDENTIAL;


LEXICON V-TV-T-AR 

%<v%>%<tv%>: CAUS-T-AR ;
%<v%>%<tv%>: AOR-AR ;
%<v%>%<tv%>: REC-T-AR ;
%<v%>%<tv%>: PASS-T-AR ;
%<v%>%<tv%>: REF-T-AR ;
%<v%>%<tv%>: AOR-AR-CONDITIONAL ;
%<v%>%<tv%>: ABIL-AR ;
%<v%>%<tv%>: FINITE-VERBS-AR ;
%<v%>%<tv%>: NEG ;
%<v%>%<tv%>: NECE ;
%<v%>%<tv%>: CONDITIONAL ;
%<v%>%<tv%>: NON-FINITE ;
%<v%>%<tv%>: GERUND ;
%<v%>%<tv%>: IMPERATIVE ;
%<v%>%<tv%>: CONDITIONAL-CONTINUOUS ;
%<v%>%<tv%>: CONDITIONAL-EVIDENTIAL ;
%<v%>%<tv%>: CONDITIONAL-PAST ; 
%<v%>%<tv%>: EVIDENTIAL-CONDITIONAL ;
%<v%>%<tv%>: EVIDENTIAL-CONTINUOUS ;
%<v%>%<tv%>: EVIDENTIAL-PAST ;
%<v%>%<tv%>: EVIDENTIAL-PERFECT ;
%<v%>%<tv%>: FUTURE ;
%<v%>%<tv%>: FUTURE-CONDITIONAL ;
%<v%>%<tv%>: FUTURE-PERFECT ;
%<v%>%<tv%>: IMPERFECTIVE ;
%<v%>%<tv%>: PAST ;
%<v%>%<tv%>: PAST-CONDITIONAL ;
%<v%>%<tv%>: PAST-CONTINUOUS ;
%<v%>%<tv%>: PRESENT-CONTINUOUS ;
%<v%>%<tv%>: FUTURE-EVIDENTIAL ;
%<v%>%<tv%>: EXHORTATIVE ;
%<v%>%<tv%>: JUSSIVE ;
%<v%>%<tv%>: AORIST-AR-PERFECT ;
%<v%>%<tv%>: ABIL-AR-CONDITIONAL;
%<v%>%<tv%>: DOUBLE-EVIDENTIAL;


LEXICON V-IV-T-IR 

%<v%>%<iv%>: CAUS-T-IR ;
%<v%>%<iv%>: AOR-IR;
%<v%>%<iv%>: REC-T-IR ;
%<v%>%<iv%>: REF-T-IR ;
%<v%>%<iv%>: AOR-IR-CONDITIONAL ;
%<v%>%<iv%>: ABIL-IR ;
%<v%>%<iv%>: FINITE-VERBS-IR ;
%<v%>%<iv%>: NEG ;
%<v%>%<iv%>: NECE ;
%<v%>%<iv%>: CONDITIONAL ;
%<v%>%<iv%>: NON-FINITE ;
%<v%>%<iv%>: GERUND ;
%<v%>%<iv%>: IMPERATIVE ;
%<v%>%<iv%>: CONDITIONAL-CONTINUOUS ;
%<v%>%<iv%>: CONDITIONAL-EVIDENTIAL ;
%<v%>%<iv%>: CONDITIONAL-PAST ; 
%<v%>%<iv%>: EVIDENTIAL-CONDITIONAL ;
%<v%>%<iv%>: EVIDENTIAL-CONTINUOUS ;
%<v%>%<iv%>: EVIDENTIAL-PAST ;
%<v%>%<iv%>: EVIDENTIAL-PERFECT ;
%<v%>%<iv%>: FUTURE ;
%<v%>%<iv%>: FUTURE-CONDITIONAL ;
%<v%>%<iv%>: FUTURE-PERFECT ;
%<v%>%<iv%>: IMPERFECTIVE ;
%<v%>%<iv%>: PAST ;
%<v%>%<iv%>: PAST-CONDITIONAL ;
%<v%>%<iv%>: PAST-CONTINUOUS ;
%<v%>%<iv%>: PRESENT-CONTINUOUS ;
%<v%>%<iv%>: FUTURE-EVIDENTIAL ;
%<v%>%<iv%>: EXHORTATIVE ;
%<v%>%<iv%>: JUSSIVE ;
%<v%>%<iv%>: AORIST-AR-PERFECT ;
%<v%>%<iv%>: ABIL-AR-CONDITIONAL;
%<v%>%<iv%>: DOUBLE-EVIDENTIAL;




LEXICON V-TV-T-IR 

%<v%>%<tv%>: CAUS-T-IR ;
%<v%>%<tv%>: AOR-IR;
%<v%>%<tv%>: REC-T-IR ;
%<v%>%<tv%>: PASS-T-IR ;
%<v%>%<tv%>: REF-T-IR ;
%<v%>%<tv%>: AOR-IR-CONDITIONAL ;
%<v%>%<tv%>: ABIL-IR ;
%<v%>%<tv%>: FINITE-VERBS-IR ;
%<v%>%<tv%>: NEG ;
%<v%>%<tv%>: NECE ;
%<v%>%<tv%>: CONDITIONAL ;
%<v%>%<tv%>: NON-FINITE ;
%<v%>%<tv%>: GERUND ;
%<v%>%<tv%>: IMPERATIVE ;
%<v%>%<tv%>: CONDITIONAL-CONTINUOUS ;
%<v%>%<tv%>: CONDITIONAL-EVIDENTIAL ;
%<v%>%<tv%>: CONDITIONAL-PAST ; 
%<v%>%<tv%>: EVIDENTIAL-CONDITIONAL ;
%<v%>%<tv%>: EVIDENTIAL-CONTINUOUS ;
%<v%>%<tv%>: EVIDENTIAL-PAST ;
%<v%>%<tv%>: EVIDENTIAL-PERFECT ;
%<v%>%<tv%>: FUTURE ;
%<v%>%<tv%>: FUTURE-CONDITIONAL ;
%<v%>%<tv%>: FUTURE-PERFECT ;
%<v%>%<tv%>: IMPERFECTIVE ;
%<v%>%<tv%>: PAST ;
%<v%>%<tv%>: PAST-CONDITIONAL ;
%<v%>%<tv%>: PAST-CONTINUOUS ;
%<v%>%<tv%>: PRESENT-CONTINUOUS ;
%<v%>%<tv%>: FUTURE-EVIDENTIAL ;
%<v%>%<tv%>: EXHORTATIVE ;
%<v%>%<tv%>: JUSSIVE ;
%<v%>%<tv%>: AORIST-AR-PERFECT ;
%<v%>%<tv%>: ABIL-AR-CONDITIONAL;
%<v%>%<tv%>: DOUBLE-EVIDENTIAL;

LEXICON Verbs 
et:et%{v%} V-TV-DIR-AR ; ! "make"
keşfet:keşfet V-TV-DIR-AR  ; ! "discover"
kıs:kıs V-TV-DIR-AR  ; ! "put down, reduce"
koy:koy V-TV-DIR-AR  ; ! "put"
kullan:kullan V-TV-DIR-IR  ; ! "use"
kuşat:kuşat V-TV-DIR-IR  ; ! "hedge round"
naklet:naklet V-TV-DIR-AR  ; ! "recount, transport"
öğüt:öğüt V-TV-DIR-IR  ; ! "digest"
öv:öv V-TV-DIR-AR  ; ! "praise"
reddet:reddet%{v%} V-TV-DIR-AR  ; ! "refuse"
salıver:salıver V-TV-DIR-IR  ; ! "demobilise"
sav:sav V-TV-DIR-AR  ; ! "ward off"
serp:serp V-TV-DIR-AR  ; ! "sprinkle"
sık:sık V-TV-DIR-AR  ; ! "squeeze"
sök:sök V-TV-DIR-AR  ; ! "rip"
sür:sür V-TV-DIR-AR  ; ! "drive"
tartış:tartış V-TV-DIR-IR  ; ! "dispute"
terket:terket V-TV-DIR-AR  ; ! "leave"
üstlen:üstlen V-TV-DIR-IR  ; ! "undertake"
vur:vur V-TV-DIR-IR  ; ! "hit"
yak:yak V-TV-DIR-AR  ; ! "burn"
yen:yen V-TV-DIR-IR  ; ! "win"
yırt:yırt V-TV-DIR-AR  ; ! "tear"
yönet:yönet V-TV-DIR-IR  ; ! "manage"
al:al V-TV-DIR-IR ; ! "take, buy"
alış:alış V-TV-DIR-IR ; ! "familiarise with"
an:an V-TV-DIR-AR ; ! "make mention of, remind"
bahset:bahset V-TV-DIR-AR ; ! "talk about"
başvur:başvur V-TV-DIR-IR ; ! "apply"
beğen:beğen V-TV-DIR-IR ; ! "like, advire"
bin:bin V-TV-DIR-AR ; ! "mount, ride"
bırak:bırak V-TV-DIR-IR ; ! "leave, give up"
bul:bul V-TV-DIR-IR ; ! "find"
cezbet:cezbet V-TV-DIR-AR ; ! "attract"
değin:değin V-TV-DIR-IR ; ! "mention"
devir:devir V-TV-DIR-IR ; ! "cut down"
diz:diz V-TV-DIR-AR ; ! "align"
düşün:düşün V-TV-DIR-IR ; ! "think"
eğit:eğit V-TV-DIR-IR ; ! "teach"
ek:ek V-TV-DIR-AR ; ! "plant"
geliş:geliş V-TV-DIR-IR ; ! "develop"
ger:ger V-TV-DIR-AR ; ! "stretch"
gönder:gönder V-TV-DIR-IR ; ! "send"
gücen:gücen V-TV-DIR-IR ; ! "be hurt"
iade% et:iade% et%{v%} V-TV-DIR-AR ; ! "give back"
ilet:ilet V-TV-DIR-IR ; ! "send"
kapış:kapış V-TV-DIR-IR ; ! "compete"
kat:kat V-TV-DIR-AR ; ! "add"
iç:iç V-TV-IR-AR ; ! "drink"
aş:aş V-TV-IR-AR ; ! "go beyond / exaggerate"
aş:aş V-TV-IR-AR ; ! "go beyond / exaggerate"
aş:aş V-TV-IR-AR ; ! "go beyond / exaggerate"
şaş:şaş V-TV-IR-AR ; ! "wonder"
bekle:bekle V-TV-T-IR ; ! "wait"
alıştır:alıştır V-TV-T-IR ; ! "adjust"
ayarla:ayarla V-TV-T-IR ; ! "adjust"
dene:dene V-TV-T-IR ; ! "try"
devral:devral V-TV-T-IR ; ! "take over"
dola:dola V-TV-T-IR ; ! "coil up"
düğümle:düğümle V-TV-T-IR ; ! "loop"
koru:koru V-TV-T-IR  ; ! "save, protect"
kutsa:kutsa V-TV-T-IR  ; ! "bless"
onayla:onayla V-TV-T-IR  ; ! "confirm"
özle:özle V-TV-T-IR  ; ! "miss"
şartla:şartla V-TV-T-IR  ; ! "condition"
sıva:sıva V-TV-T-IR  ; ! "parget"
tanımla:tanımla V-TV-T-IR  ; ! "describe"
topla:topla V-TV-T-IR  ; ! "pick up, total"
yanıtla:yanıtla V-TV-T-IR  ; ! "answer"
yolla:yolla V-TV-T-IR  ; ! "send"
ara:ara V-TV-T-IR ; ! "seek, search, look for"
bombala:bombala V-TV-T-IR ; ! "to bomb"
depola:depola V-TV-T-IR ; ! "store"
dola:dola V-TV-T-IR ; ! "whirl"
etkile:etkile V-TV-T-IR ; ! "impress"
hazırla:hazırla V-TV-T-IR ; ! "prepare"
kanıtla:kanıtla V-TV-T-IR ; ! "prove"
de:d%{e%} V-IV-DIR-IR ; ! "say"
ol:ol V-IV-DIR-IR ; ! "be"
kokuş:kokuş V-IV-DIR-IR  ; ! "putrefy"
kuşkulan:kuşkulan V-IV-DIR-IR  ; ! "suspect"
öl:öl V-IV-DIR-IR  ; ! "die"
sataş:sataş V-IV-DIR-IR  ; ! "tease"
silkin:silkin V-IV-DIR-IR  ; ! "shake oneself"
tanış:tanış V-IV-DIR-IR  ; ! "meet"
tutuş:tutuş V-IV-DIR-IR  ; ! "ignite"
usan:usan V-IV-DIR-IR  ; ! "be collected"
yaklaş:yaklaş V-IV-DIR-IR  ; ! "approach"
yerin:yerin V-IV-DIR-IR  ; ! "be sorry"
yücel:yücel V-IV-DIR-IR  ; ! "be exalted"
atış:atış V-IV-DIR-IR ; ! "bicker"
barış:barış V-IV-DIR-IR ; ! "reunite"
bulaş:bulaş V-IV-DIR-IR ; ! "be mixed up"
dalgalan:dalgalan V-IV-DIR-IR ; ! "wave"
dokun:dokun V-IV-DIR-IR ; ! "touch"
düzel:düzel V-IV-DIR-IR ; ! "get better"
gel:gel V-IV-DIR-IR ; ! "come to a stop"
görün:görün V-IV-DIR-IR ; ! "appear"
homurdan:homurdan V-IV-DIR-IR ; ! "murmur"
ısın:ısın V-IV-DIR-IR ; ! "get warmer"
katıl:katıl V-IV-DIR-IR ; ! "join in"
kısal:kısal V-IV-T-IR  ; ! "got shorter"
kurtul:kurtul V-IV-T-IR  ; ! "ve rescued"
miyavla:miyavla V-IV-T-IR  ; ! "meow"
parılda:parılda V-IV-T-IR  ; ! "gleam"
püskür:püskür V-IV-T-IR  ; ! "spout"
sendele:sendele V-IV-T-IR  ; ! "stumble"
şişmanla:şişmanla V-IV-T-IR  ; ! "put on weight"
terle:terle V-IV-T-IR  ; ! "sweat"
ucuzla:ucuzla V-IV-T-IR  ; ! "become cheap"
üre:üre V-IV-T-IR  ; ! "procreate"
yalvar:yalvar V-IV-T-IR  ; ! "invoke"
yara:yara V-IV-T-IR  ; ! "benefit from"
yürü:yürü V-IV-T-IR  ; ! "walk"
acı:acı V-IV-T-IR ; ! "pity something"
alkışla:alkışla V-IV-T-IR ; ! "clap"
azal:azal V-IV-T-IR ; ! "decrease"
dağıl:dağıl V-IV-T-IR ; ! "disperse"
daya:daya V-IV-T-IR ; ! "lean"
dışla:dışla V-IV-T-IR ; ! "externalise"
döşe:döşe V-IV-T-IR ; ! "spread"
fırla:fırla V-IV-T-IR ; ! "shoot ahead"
gerile:gerile V-IV-T-IR ; ! "retrograde"
havuzla:havuzla V-IV-T-IR ; ! "drydock"
ilerle:ilerle V-IV-T-IR ; ! "proceed"
